【裁判字號】    97,簡上,763
【裁判日期】    971020
【裁判案由】    傷害
【裁判全文】
臺灣板橋地方法院刑事判決             97年度簡上字第763號
上  訴  人
即  被  告  丁○○
上列上訴人即被告因傷害案件，不服本院97年度簡字第258 號中
華民國97年5 月15日第一審判決（聲請簡易判決處刑案號：97年
度簡字第258 號），提起上訴，本院管轄之第二審合議庭判決如
下：
    主  文
上訴駁回。
    事  實
一、丁○○與林承慶（業經本院另案審結）於民國96年5 月13日
    19時許，在臺北縣板橋市○○○路43號前，與甲○○因擺設
    攤位發生糾紛，二人竟基於傷害之犯意聯絡，由丁○○先徒
    手毆打甲○○，復勒住甲○○之頸部，再由林承慶持鐵棍打
    甲○○頭部，致甲○○受有頭部創傷併頭皮撕裂傷5 公分之
    傷害。
二、案經甲○○告訴臺北縣政府警察局板橋分局報告臺灣板橋地
    方法院檢察署檢察官偵查後聲請以簡易判決處刑。
    理  由
壹、程序部分：
一、按被告以外之人於審判外之言詞或書面陳述，除法律另有規
    定者外，不得作為證據，刑事訴訟法第159 條第1 項固定有
    明文，惟被告以外之人於審判中有下列情形之一，其於檢察
    事務官、司法警察官或司法警察調查中所為之陳述，經證明
    具有可信之特別情況，且為證明犯罪事實之存否所必要者，
    得為證據：滯留國外或所在不明而無法傳喚或傳喚不到者，
    刑事訴訟法第159 條之3 第3 款亦定有明文。查證人甲○○
    於本院審理中，經本院傳喚無著，所在不明而傳喚不到，惟
    其於警詢中之證述，依其記載內容，係採取一問一答方式，
    且是時最接近案發時點，證人甲○○之記憶應最為清晰，又
    未受外力之介入，憑信性甚高，其證述內容亦與證人丙○○
    於本院審理中之證述情節及卷附之亞東紀念醫院診斷證明書
    上所示之受傷情形相符，堪認具有可信之特別情況，且為證
    明犯罪事實之存否所必要，故證人甲○○於警詢中之證述，
    符合刑事訴訟法第159 條之3 第3 款之情形，具有證據能力
    。
二、次按被告以外之人於審判外之陳述，雖不符刑事訴訟法第
    159 條之1 至第159 條之4 之規定，而經當事人於審判程序
    同意作為證據，法院審酌該言詞陳述或書面陳述作成時之情
    況，認為適當者，亦得為證據；當事人、代理人或辯護人於
    法院調查證據時，知有刑事訴訟法第159 條第1 項不得為證
    據之情形，而未於言詞辯論終結前聲明異議者，視為有前項
    之同意，刑事訴訟法第159 條之5 第1 項、第2 項分有明文
    。經查，本判決下列所引用之被告以外之人於審判外之陳述
    （包括書證），檢察官及被告於本院言詞辯論終結前均未聲
    明異議，本院審酌上開證據資料製作時之情況，尚無違法不
    當及證明力明顯過低之瑕疵，亦認為以之作為證據應屬適當
    ，故揆諸前開規定，認前揭證據資料有證據能力。
貳、實體部分：
一、訊據被告丁○○固不否認於上揭時間曾至臺北縣板橋市○○○路43號之事實，惟矢口否認有何傷害犯行，辯稱：案發當
    日係林承慶致電伊，要以一天新臺幣2,000 元之代價聘僱伊
    擺攤，伊到達現場時，林承慶已經與甲○○發生爭執，伊在
    現場勸架，要將其等拉開，伊並未傷害甲○○云云。經查：
(一)上揭犯罪事實，業據證人即甲○○於警詢時證述明確，核與
    目擊證人丙○○於本院審理時證述：「我請工讀生甲○○，
    那時候因為我們的攤位被丁○○的朋友林承慶霸佔，甲○○
    跟林承慶起衝突，林承慶就找了一堆人來，被告是其中一個
    」、「（檢察官問：當天是誰跟誰發生衝突？動手的人有誰
    ？）甲○○跟林承慶先起衝突，後來被告有去擋，就是拉來
    拉去，後來甲○○就被林承慶打流血，林承慶拿鐵棍打」、
    「（檢察官問：你剛才所謂被告有去擋是怎麼拉扯？是為了
    要勸架還是要幫那邊？）是要挺他的朋友，也有拉扯」、「
    （檢察官問：你在警察局有說到衝突過程中其中有一個人有
    掐住甲○○的脖子，這個人是否有在場？）有，就是被告。
    是甲○○的頭被打破之後，他才說不要再打」、「（檢察官
    問：當時你所說掐住脖子是怎麼樣？）應該是從後面勒住脖
    子，不是直接從前面」、「（檢察官問：甲○○被勒住脖子
    之後，那時候林承慶拿鐵棍打甲○○了沒？）他就是直接拿
    鐵棍從甲○○頭上打」、「（檢察官問：你的意思是說甲○○被勒住脖子，林承慶趁甲○○沒有辦法反抗的時候拿鐵棍
    打？）是的」、「（檢察官問：勒住脖子的人確定是在庭的
    被告嗎？）那時候已經沒有其他人，其他人都在旁邊」、「
    乙○○是林承慶他們那邊的人，我們這邊就只有我跟甲○○
    跟我女朋友」等語相符（詳本院97年10月7 日審判筆錄第3-
    6 頁），並有亞東紀念醫院出具之診斷證明書乙紙附卷可稽
    ，足徵證人丙○○之指證並非虛妄。
(二)被告雖以前詞置辨，並稱：證人乙○○可以證明伊並未傷害
    甲○○云云。然證人王基勝於本院審理時證述：「（檢察官
    問：甲○○是那個部位被打？是正面還是背面被打？）正面
    」、「（檢察官問：打的剎那你有看到丁○○在幹嗎？）在
    他們旁邊」、「（檢察官問：在旁邊做什麼？）沒幹嘛」、
    「（檢察官問：你怎麼知道？）那時候我就站在旁邊看」、
    「（檢察官問：一般人被鐵棍打的第一個反應是什麼？）用
    手擋」、「（檢察官問：當時甲○○為什麼沒有用手擋？）
    應該是有被丁○○拉住」、「（檢察官問：你到底有沒有看
    清楚？）我那一瞬間只有看到甲○○被打。我沒有仔細看到
    丁○○在做什麼」等語（詳前開審判筆錄第10-11 頁），足
    見證人乙○○所見並非完整之衝突過程，所證自不足以推翻
    本院前揭認定。
(三)綜上所述，被告有於前揭時、地傷害告訴人之犯行應無疑義
    ，被告空言否認犯行，顯係卸責之詞，不足採信，本件事證
    明確，被告之犯行堪予認定，應予依法論科。
二、核被告丁○○所為，係犯刑法第277 條第1 項之傷害罪。被
    告與林承慶間有犯意之聯絡及行為之分擔，為共同正犯。原
    審以被告犯罪事實明確，犯罪動機、目的、手段、智識程度
    、告訴人所受之傷勢，暨斟酌被告之素行、犯罪後飾詞圖卸
    及尚未與告訴人達成和解等一切情狀，援引刑事訴訟法第44
    9 條第1 項前段、第3 項、刑法第277 條第1 項、第28條、
    第41條第1 項前段、刑法施行法第1 條之1 第1 項、第2 項
    前段，量處被告拘役55日，並諭知如易科罰金之折算標準，
    認事用法均無違誤，量刑亦屬妥適，是被告上訴否認犯罪云
    云，為無理由，應予駁回。
據上論斷，應依刑事訴訟法第455 條之1 第1 項、第3 項、第36
8 條，判決如主文。
本案經檢察官吳宗光到庭執行職務。
中    華    民    國    97    年    10    月    20    日
                  刑事第十七庭  審判長法  官  李幼妃
                                      法  官  張紹省
                                      法  官  鄭燕璘
上列正本證明與原本無異。
本判決不得上訴。
中    華    民    國    97    年    10    月    20    日
                                      書記官  陳筱惠
附錄本案論罪科刑法條全文：
刑法第277 條：
傷害人之身體或健康者，處3 年以下有期徒刑、拘役或1 千元以
下罰金。
犯前項之罪因而致人於死者，處無期徒刑或7 年以上有期徒刑；
致重傷者，處3 年以上10年以下有期徒刑


司法院資訊處製作；財團法人民間司法改革基金會備份。
